【裁判字號】    90,簡上,103
【裁判日期】    901205
【裁判案由】    傷害
【裁判全文】
臺灣士林地方法院刑事判決                         九十年度簡上字第一三號
    上  訴  人  乙○○
    即  被  告
右列被告因傷害案件，不服本院九十年度簡字第一二０號中華民國九十年四月二十五
日第一審判決（聲請案號：八十九年度偵字第一０九二六號），提起上訴，本院管轄
之第二審合議庭判決如左：
    主  文
上訴駁回。
    事  實
一、乙○○於民國八十九年十一月五日前一、二日下午十時許，在台北市○○區○○
    路四二三巷十五號一樓，因不滿社區管理委員會主任委員甲○○處理社區之事，
    二人發生爭執，竟基於傷害之犯意，以右手推壓甲○○，致甲○○倒地而受有左
    手肘一乘一公分之擦傷。
二、案經被害人甲○○訴由台北市政府警察局北投分局報請台灣士林地方法院檢察署
    檢察官偵查聲請簡易判決處刑。
    理  由
一、訊據被告乙○○矢口否認有傷害之犯行，辯稱：告訴人所受之傷害非其造成，如
    其受傷，應係右手肘受傷，不應該在左手肘云云。然查：右揭事實，業據告訴人
    於警訊、偵查、法院審理時指訴歷歷，並有台北市立陽明醫院診斷書一件在卷可
    稽。且被告於警訊時自承「因討論社區裝設公寓對講機及監視系統起糾紛，鄰居
    甲○○舉右手直指我的眼睛，我當時即舉右手欲壓其右手時，其不慎跌倒地面，
    致使其右肘擦傷而提出傷害告訴」、偵查中自承「我拿東西要給她看，他自己往
    後退，我舉右手壓她右手，她就往後退，她的手碰到樹幹才擦傷的」「她拿一堆
    包東西塑膠袋裝著，我要她拿出來看看，所以用右手去壓他」「我沒有很用力推
    ，我要拿她袋子內的資料，所以她就往後退」及本院調查時自承「我用右手推壓
    她的左肩」等語，足見被告確有以右手推告訴人之事實。其所辯無非卸責之詞，
    不足採信。被告事證明確，其犯行洵堪認定，應依法論科。
二、核被告所為，係犯刑法第二百七十七條第一項之傷害罪。告訴人於本院訊問時指
    稱被告傷害之時間應係在八十九年十一月五日前一、二天晚上，其之前講八十九
    年十一月五日是看驗傷單講的等語，是原審援引聲請簡易判決處刑書所載之犯罪
    時間八十九年十一月五日下午二十二時許，應更正八十九年十一月十五日前一、
    二日下午十時許。而原審援引刑事訴訟法第四百四十九條第一項前段、第三項、
    第四百五十四條第二項、刑法第二百七十七條第一項、第四十二條第二項、第七
    十四條第一款，罰金罰鍰提高標準條例第一條前段、第二條，判處被告罰金八百
    元，如易服勞役，以三百元折算一日，緩刑三年，認事用法並無不當，量刑亦稱
    妥適。被告指摘原判決不當，提起本件上訴，核非可採，其上訴為無理由，應予
    駁回。
據上論斷，應依刑事訴訟法第四百五十五條之一第一項、第三項、第三百六十八條，
判決如主文。
本案經檢察官呂文忠到庭執行職務。
中    華    民    國      九十        年     十   二     月      五     日
                                  臺灣士林地方法院刑事第四庭
                                          審判長法  官
                                                法  官
                                                法  官


司法院資訊處製作；財團法人民間司法改革基金會備份。
